臺灣花蓮地方法院小額民事判決
111年度花小字第62號
原      告  台灣大哥大股份有限公司

法定代理人  蔡明忠  
訴訟代理人  吳文菁  
            高愛琳  
被      告  顏士淨  
上列當事人間請求給付電信費事件，本院於民國111年3月23日言
詞辯論終結，判決如下：
    主  文
被告應給付原告新臺幣（下同）15,795元，及自民國110年11月1
3日起至清償日止，按週年利率百分之5計算之利息。
訴訟費用1,000元由被告負擔。
本判決得假執行。
    事實及理由要領
一、原告主張：被告於民國108年8月28日向原告申辦門號0900××
    ××××號（詳卷，下稱系爭門號），嗣於109年3月3日透過SIM
    卡與系爭門號配對綁定驗證，開通iTunes Store電信帳單代
    收服務及於同年月12日開通Google Play電信帳單代收服務
    （以下合稱系爭服務），並於110年4月21日至6月10日間於G
    oogle Play、iTunes Store平台使用系爭服務進行小額交易
    ，詎被告未依約繳款，積欠原告自110年5月至7月之電信費
    用、同年5月至6月之小額及其他費用，共計新臺幣（下同）
    15,795元。為此，爰依兩造間之電信契約法律關係起訴等語
    ，並聲明：如主文第1項所示。 
二、被告則以：伊在2年前向原告簽約時，已明白向原告承辦人
    員表示系爭門號用途為提供小孩聯絡之用，不得使用於小額
    付款，因伊老花嚴重、視力不良，均信賴原告之承辦人員，
    依其指示蓋章簽約，且原告之承辦人員亦未明確告知伊可以
    設定小額付款交易密碼，而本件小額付費綁定時間為109年3
    月3日上午2時5分3秒和同年月12日凌晨00時20分10秒，不可
    能是臨櫃辦理也無記錄，與NCC於103年2月4日發布之新聞稿
    要求的內容不符，原告顯有疏失，且伊未收到原告要求給付
    款項的清單，且現在亦無再使用系爭門號，認小額付款部分
    與電信費無關，伊應不用支付等語。並為答辯聲明：原告之
    訴駁回。
三、法院得心證的理由：　　
　㈠本件小額付費部分「已為」雙向認證，「無須」臨櫃辦理，
    原告之請求為有理由。
　　⒈本件原告主張之上開事實，業據其提出行動寬頻業務申請
      書、小額及其他費用繳款通知、電信費繳款通知、綁定成
      功記錄查詢等件為證（見本院卷第17-24、87頁）。又被
      告係主張系爭門號為其申設後提供予小孩使用，未有遺失
      或被盜用情事，而僅以其未申請小額付款服務，故無須付
      款等語置辯，堪信原告主張系爭門號有上揭電信費產生等
      情為真實。
　　⒉本件小額付費部分「已為」雙向認證，「無須」臨櫃辦理
      。
　　　⑴雖被告執國家通訊傳播委員會於103年2月4日發布之新聞
        稿內容，認開啟小額付費服務功能應臨櫃辦理並取得交
        易密碼，倘未採臨櫃辦理，產生之呆帳應由原告自行負
        擔等語。惟經審視上開新聞稿，係載明：「因應詐欺集
        團利用小額付費行騙案件激增，....電信業者未建立雙
        向簡訊認證機制前，未採臨櫃辦理，產生的呆帳應由電
        信業者負擔。」等語（見本院卷第115頁），已揭示「
        未建立」雙向簡訊認證機制前，應採臨櫃辦理；「已建
        立」雙向簡訊認證機制前，即不以臨櫃辦理為必要之認
        證機制，以兼顧防止詐欺集團利用小額付費行騙及民眾
        申辦小額電信服務之便利。
　　　⑵而本件系爭服務，原告業已進行sim卡與門號配對(SSMS)
        、簡訊驗證碼(OTP)等雙向認證機制等情，有原告提出
        之綁定成功記錄查詢表可證（見本院卷第155-161頁）
        ，是系爭服務既經原告建立雙向認證機制，自不以臨櫃
        辦理為必要。從而，原告執以其未臨櫃申請系爭服務，
        而主張原告提供系爭服務之程序與主管機關規定不符，
        並拒絕付款，自屬無據。　　　
　　⒊原告請求被告給付系爭門號之小額付費交易所生費用，為
      有理由。
　　　⑴查系爭門號所進行小額付費交易之Apple、Google等網路
        商店於各交易完成後，均有出帳並由合作廠商自行寄發
        發票等情，有原告提出之綁定成功記錄查詢及系爭門號
        小額付費交易訂單可證（見本院卷第159-161頁），堪
        可信實。
　　　⑵再審視上揭系爭門號之Apple、Google等網路商店之小額
        付費交易訂單，可知上揭小額付費交易發生時間係自11
        0年4月21日起至6月10日止，共計29筆交易，於110年5
        、6月份之帳單金額分別為3,772元、11,126元，總計金
        額為14,898元；並參酌被告之電信費用帳單，原告均有
        將就Google Play、iTunes Store等網路商店小額付費
        交易所生之費用單獨列明等情(見本院卷第81、83頁）
        ，堪認原告已明確記載並得以讓被告知悉有「Google P
        lay電信帳單付款」、「iTunes Store電信帳單付款」
        之小額付費交易。惟被告於收受110年5月份帳單後，既
        可得悉上揭小額付費交易，惟卻未及時向原告反映，反
        而於110年6月份另產生11,126元之小額付費交易，是被
        告上開所辯，顯與常情有違，實難採信。
　　　⑶況被告既陳稱系爭門號係辦給小孩使用，未遭遺失或盜用等情，則其既為系爭門號之申辦人，自應對系爭門號所生之電信費及小額付費交易負責，至其所提供使用系爭門號之人是否依被告之規定使用該門號，核與原告無涉，被告自不得執此拒絕付費，而仍應依約繳付系爭門號所生之費用。
　㈡按給付無確定期限者，債務人於債權人得請求給付時，經其
    催告而未為給付，自受催告時起，負遲延責任，民法第229
    條第2項前段定有明文。又遲延之債務，以支付金錢為標的
    者，債權人得請求依法定利率計算之遲延利息。但約定利率
    較高者，仍從其約定利率；而應付利息之債務，其利率未經
    約定，亦無法律可據者，週年利率為百分之5，亦為同法第2
    33條第1項及第203條所明定。查原告本件給付電信費之請求
    係定有給付期限之債，於每期帳單繳款期限屆至後，被告即
    負有給付遲延責任，而本件原告僅請求自支付命令送達之翌
    日(即110年11月13日，見本院卷第31頁)起算法定遲延利息
    ，對被告既無不利，自應准許。
　㈢本件原告除主張系爭門號之小額付費交易未經其臨櫃辦理外
    ，別無其他爭執，揆諸上揭㈠之說明，應認原告主張為有理
    由。
四、綜上所述，原告依兩造之電信契約法律關係，請求被告給付
    如主文第1項所示，為有理由，應予准許。
五、本件事證已臻明確，兩造其餘陳述及主張，核與本件判決結
    論無影響，爰不一一論述，附此敘明。
六、本件係依民事訴訟法第436條之8第1項適用小額訴訟程序所
    為被告敗訴之判決，依同法第436條之20規定，應依職權宣
    告假執行。
七、訴訟費用負擔之依據：民事訴訟法第78條。本件訴訟費用額
    ，依後附計算書確定如主文第3項所示金額。
中　　華　　民　　國　　111 　年　　4 　　月　　 8　　日
                  花蓮簡易庭  法　官　李立青  　　
以上正本係照原本作成。
如不服本判決，應於送達後20日內，向本院提出上訴狀（上訴狀
應表明上訴理由）並繳納上訴審裁判費；如於本判決宣示後送達
前提起上訴者，應於判決送達後20日內補提上訴理由書（須按對
造人數附繕本）。
如委任律師提起上訴者，亦應一併繳納上訴審裁判費。
對於小額程序之第一審判決之上訴，非以其違背法令之理由，不
得為之。且上訴狀內應記載表明（一）原判決所違背之法令及其
具體內容。（二）依訴訟資料可認為原判決有違背法令之具體事
實者。
中　　華　　民　　國　　111 　年　　4 　　月　　8 　　日
                              書記官  洪美雪
 計    算    書
項    目                    金  額（新台幣）      備  註
第一審裁判費                1,000元
合        計                1,000元